臺灣高等法院臺中分院刑事判決　　　　　　　民國九十一年度交上易字第七一五號
　　上　訴　人　臺灣臺中地方法院檢察署檢察官
　　被　　　告　甲○○
右上訴人因被告過失傷害案件，不服臺灣臺中地方法院中華民國九十一年二月二十二
日第一審判決（民國九十年度交易字第四三三號，起訴案號：臺灣臺中地方法院檢察
署民國九十年度偵字第六九九五號），提起上訴，本院判決如左：
    主      文
原判決撤銷。
甲○○因過失傷害人，處罰金壹仟元，如易服勞役，以佰元折算壹日。
    事      實
一、甲○○於民國（下同）八十九年十月九日下午一時許，駕駛車牌號碼ＯＬ－○三
    四九號自用小客車，沿臺中縣烏日鄉○○路往喀哩方向行駛，行經臺中縣烏日鄉
    ○○路一五五之二十二號前時，應注意臨時停車時應依車輛順行方向緊靠道路右
    側，而依當時情形，又無不能注意之情事，竟疏於注意，將該自用小客車停放在
    橫跨路面邊線之慢車道（起訴書誤載為快車道），停車位置不當，適有告訴人丙
    ○○無照騎乘ＩＴＣ－七一六號機車，由同向後側駛來，亦因閃避旁邊來車，未
    注意車前狀況，閃避不及，撞擊甲○○前開自用小客車之左後側，告訴人因而人
    車倒地，致受有右側脛骨、腓骨粉碎性骨折、骨髓炎、骨壞死、骨缺損約二十公
    分等傷害。
二、案經告訴人丙○○訴由臺中縣警察局烏日分局報請臺灣臺中地方法院檢察署檢察
    官偵查起訴。
　　理      由
一、訊據被告甲○○對其於右揭時、地，將上開車牌號碼ＯＬ－○三四九號自用小客
    車停放在超越路面邊線之慢車道內之事實固坦承不諱，惟堅決否認有何過失傷害
    犯行，辯稱：肇事地點違規停車並非僅被告一輛車，前後皆有停車，且伊車非最
    後一輛，縱有停車不當，告訴人理應撞擊最後一輛車，告訴人是為了閃避車子才
    撞上伊車，足見其違規停車與告訴人所受傷害之間並無相當因果關係，伊並無過
    失，係告訴人自己不小心而撞擊伊停在路邊之車子等語。然查告訴人於右揭時、
    地，騎乘上開機車，撞擊被告前開自用小客車之左後側，告訴人因而人車倒地，
    致受有右側脛骨、腓粉碎性骨折、骨髓炎、骨壞死、骨缺損約二十公分等傷害
    之事實，業據告訴人丙○○指訴綦詳，且有臺中縣警察局道路交通事故調查報告
    表及財團法人私立中國醫藥學院附設醫院診斷證明書各一份在卷可稽。按汽車臨
    時停車時，應依車輛順行方向緊靠道路右側停車，此為道路交通安全規則第一百
    十一條第二項所明定。本件被告汽車停放在逾越路面邊線之慢車道內，顯未緊靠
    道路右側停車，如被告依規定停車，告訴人閃避另外一部車輛，亦將安全駛離現
    場而不致發生車禍，被告違規停車於慢車道致車道縮減，侵犯他車之路權，致告
    訴人因左方來車須閃避時無法安全通過而撞擊被告之車輛，被告之違規停車行為
    與告訴人之受傷間，具有相當因果關係。本件告訴人雖因未注意車前狀況，閃避
    不當，亦與有過失，然告訴人之與有過失並不能免除被告之刑責。本件之肇事責
    任，告訴人為肇事之主要原因，而被告僅為次要之原因，臺灣省臺中縣區車輛行
    車事故鑑定委員會及臺灣省汽車肇事覆議鑑定委員會之鑑定、覆議意見書認被告
    無肇事因素，尚有未洽，不予採取。本件事證明確，被告犯行堪予認定，應予依
    法論科。
二、核被告所為，係犯刑法第二百八十四條第一項前段之過失傷害罪。原審未予詳加
    勾稽，遽為被告無罪判決之諭知，即有未合，檢察官上訴意旨執此指摘原判決不
    當，為有理由，應由本院將原判決予以撤銷改判，爰審酌被告無前科記錄，有前
    案紀錄表一紙附卷可稽，雖尚未與告訴人成立民事和解，惟查告訴人係肇事之主
    因，被告之過失責任較為輕微等一切犯罪情狀，從輕量處被告罰金壹仟元，並諭
    知如易服勞役，以佰元折算壹日。
三、據上論斷，應依刑事訴訟法第三百六十九條第一項前段、第三百六十四條、第二
    百九十九條第一項前段、刑法第二百八十四條第一項前段、第四十二條第二項、
    罰金罰鍰提高標準條例第一條前段、第二條，判決如主文。
本案經檢察官乙○○到庭執行職務。
中      華      民      國　    九十一     年     五      月   二十八 　日
　　　　　　　　　　　　　　　　臺灣高等法院臺中分院刑事第九庭
　　　　　　　　　　　　　　　　　　　審判長法　官　陳　筱　珮
　　　　　　　　　　　　　　　　　　　　　　法  官  趙  春  碧
　　　　　　　　　　　　　　　　　　　　　　法　官  吳　重　政
右正本證明與原本無異。
不得上訴。
　　　　　　　　　　　　　　　　　　　　　　書記官　林  育　德
中      華      民      國　    九十一     年     五      月    三十　　日
附錄：
刑法第二百八十四條第一項前段：
因過失傷害人者，處六月以下有期徒刑、拘役或五百元以下罰金。
                                                          　　　　　　　Ｒ
